宣示判決筆錄
原      告  馨琳揚企管業顧問有限公司


法定代理人  唐明良  
訴訟代理人  蔡馥琳  
            王郁雯  
被      告  王繼財  

上列當事人間111年度中小字第2810號請求給付電話費事件，於
中華民國111年8月10日上午10時整在臺灣臺中地方法院臺中簡易
庭宣示判決，出席職員如下：
    法      官  林筱涵
    書  記  官  洪加芳
朗讀案由。
法官朗讀主文宣示判決如下：
    主      文
被告應給付原告新臺幣參萬肆仟陸佰捌拾肆元，及自民國一一ㄧ
年八月五日起至清償日止，按週年利率百分之五計算之利息。
訴訟費用新臺幣壹仟元由被告負擔。
本判決得假執行。
    事實及理由之要領
一、原告主張：被告自民國102年9月15日起陸續向訴外人台灣大
    哥大股份有限公司（下稱台哥大公司）申請租用門號000000
    0000、0000000000、0000000000、0000000000號行動電話使
    用，嗣未依約繳納電信費，共積欠電信費新臺幣（下同）4,
    378元，及提前終止契約之應付補償金30,306元，共計34,68
    4元。而台哥大公司業已將上開債權轉讓予原告，原告並以
    起訴狀對被告為債權讓與之通知。為此，爰依電信服務契約
    及債權讓與之法律關係，提起本件訴訟，請求被告給付上開
    電信費及補償金，並聲明：被告應給付原告34,684元，及自
    起訴狀繕本送達翌日起至清償日止，按週年利率百分之5計
    算之利息。
二、上開原告主張之事實，業據其提出債權讓與證明書、行動電
    話/第三代行動通信業務申請書、專案同意書、服務契約、
    電信費帳單、專案補貼款繳款通知書、債權讓與暨強制執行
    （預告）通知函、掛號郵件收件回執為證。被告已於相當時
    期受合法之通知，而於言詞辯論期日不到場，亦未提出準備
    書狀爭執，本院依上開證據之調查結果，堪信原告所陳上情
    為真正，本院即採為判決之基礎。從而，原告依電信服務契
    約及債權讓與之法律關係，請求被告給付34,684元，及自起
    訴狀繕本送達翌日即111年8月5日（見本院卷第83頁公示送
    達公告）起至清償日止，按週年利率百分之5計算之利息，
    為有理由，應予准許。
三、訴訟費用負擔及假執行宣告之依據：民事訴訟法第78條、第
    436條之19第1項、第436條之20。
　
民事訴訟法第436條之24第2項：
對於本判決之上訴，非以違背法令為理由，不得為之。
如對本判決上訴，須於判決送達後20日內向本院提出上訴狀，並
須表明原判決所違背之法令及其具體內容與依訴訟資料可認為原
判決有違背法令之具體事實之上訴理由（均須按他造當事人之人
數附繕本）。
中　　華　　民　　國　　111 　年　　8 　　月　　10　　日
                  臺灣臺中地方法院臺中簡易庭
                                  法  官  林筱涵
                                  書記官  洪加芳
以上正本證明與原本無異。
中　　華　　民　　國　　111 　年　　8 　　月　　10　　日
                                  書記官  洪加芳